臺灣花蓮地方法院刑事判決　　　　　　　　　　　　　九十一年度交易字第四一號
　　公　訴　人　臺灣花蓮地方法院檢察署檢察官
　　被　　　告　甲○○
右列被告因公共危險案件，經檢察官提起公訴（九十一年度偵字第四一九號），本院
判決如左：
    主  文
甲○○服用酒類，不能安全駕駛動力交通工具而駕駛，累犯，處拘役捌拾伍日，如易
科罰金，以參佰元折算壹日。
    事  實
一、甲○○曾因竊盜案件，經本院判處有期徒刑九月確定，甫於民國（下同）八十六
    年二月二十七日執行完畢；又因公共危險案件，經本院分別於九十年二月十五日
    及九十年八月十三日，各判處罰金一萬元及一萬二千元確定，仍不知悔改，於九
    十一年一月三十一日下午六時許，在花蓮縣玉里鎮松浦里姊姊住處，飲用過量之
    酒類，於翌日凌晨二時三十分許，尚為酒力所困，仍然處於不能安全駕駛動力交
    通工具之狀態，仍從花蓮縣玉里鎮觀音里觀音一七六號住處，騎乘車號ＨＧＮ－
    六二五號重型機車（未懸掛車牌）出發，並沿花蓮縣玉里鎮○○○路由北往南方
    向行駛，於同日凌晨二時四十分許，行經該路一０一公里處，因行車異常，經警
    攔檢，測得其吐氣所含酒精濃度高達每公升０．七六毫克。
二、案經花蓮縣警察局玉里分局報請台灣花蓮地方法院檢察署檢察官偵查起訴。
    理  由
一、被告甲○○經合法傳喚，無正當理由未到庭陳述。惟被告於警訊中已坦承酒後騎
    乘機車之事實，惟辯稱：其騎車時之精神狀況還好云云。經查被告騎乘機車有蛇
    行，車身搖擺不定，駕駛操控力顯然欠佳、車輛行徑偏離常軌，時而加速，時而
    突停，駕駛車速顯然無法正常操控、酒精測試或訊問過程有語無倫次、含糊不清
    ，注意力無法集中、查獲後走路東倒西歪等情事，經警方施以酒精測試，其口中
    吐氣所含酒精濃度高達每公升零點七六毫克等情，有刑法第一百八十五條之三查
    獲後測試觀察職務報告及酒精濃度測試值各一紙在卷可參。又參以經研究發現酒
    精濃度呼氣已達每公升０˙五五毫克者，其肇事率已為一般正常人之十倍，而被
    告測試之酒精濃度更高達每公升０˙七六毫克，足見其確已達不能安全駕駛動力
    交通工具程度。本件事證明確，被告犯行，堪予認定。
二、核被告所為，係犯刑法第一百八十五條之三服用酒類不能安全駕駛動力交通工具
    而駕駛罪。又被告曾因竊盜案件，經本院判處有期徒刑九月確定，於八十六年二
    月二十七日執行完畢，此有台灣高等法院被告前案紀錄表一份附卷可稽，其於五
    年內再犯本件有期徒刑以上之罪，應依累犯之規定，加重其刑。爰審酌被告甫因
    酒後駕車涉犯公共危險罪，經本院分別於九十年二月十五日及九十年八月十三日
    ，各判處罰金一萬元及一萬二千元確定，竟於短期內，復犯本件公共危險罪，足
    見其不知悔改、犯罪所生之危害、所測得之酒精濃度，及事後否認犯行之態度等
    一切情狀，量處如主文所示之刑，並諭知易科罰金之折算標準，以示懲儆。
三、被告經合法傳喚，無正當理由不到庭，惟本院認本案係應科拘役之案件，爰不待
    其陳述逕行判決。
據上論斷，應依刑事訴訟法第二百九十九條第一項前段、第三百零六條，刑法第一百
八十五條之三、第四十七條、第四十一第一項前段，罰金罰鍰提高標準條例第二條，
判決如主文。
本案經檢察官薛智友到庭執行職務
中      華      民      國    九十一    年      五      月      八      日
                              臺灣花蓮地方法院刑事庭
    法  官  李  世  華
右正本證明與原本無異。
如對本判決不服，應於送達後十日內，向本院提出上訴狀。（應抄附繕本）
                                  法院書記官
中      華      民      國    九十一    年      五      月      九      日
附錄本判決論罪之法律條文：
刑法第一百八十五條之三：
服用毒品、麻醉藥品、酒類或其他相類之物，不能安全駕駛動力交通工具而駕駛者，
處一年以下有期徒刑、役拘或三萬元以下罰金。
